【裁判字號】    99,訴,2715
【裁判日期】    991231
【裁判案由】    槍砲彈藥刀械管制等
【裁判全文】
臺灣板橋地方法院刑事判決              99年度訴字第2715號
公  訴  人  臺灣板橋地方法院檢察署檢察官
被      告  洪瑞男
選任辯護人  蘇千晃  律師
上列被告因違反槍砲彈藥刀械管制條例案件，經檢察官提起公訴
（99年度偵字第9056號），本院判決如下：
    主  文
洪瑞男未經許可，持有可發射子彈，具有殺傷力之改造手槍，處
有期徒刑陸年，併科罰金新臺幣陸拾萬元，罰金如易服勞役以罰
金總額與壹年之日數比例折算，扣案之仿BERETTA 廠M9型半自動
手槍製造，已換裝土造金屬槍管，具有殺傷力之改造手槍壹枝（
含彈匣壹個，槍枝管制編號：0000000000）、仿GLOCK 廠27型半
自動手槍製造，已換裝土造金屬槍管，具有殺傷力之改造手槍壹
枝（含彈匣壹個，槍枝管制編號：0000000000）、仿BERETTA 廠
84型半自動手槍製造，已換裝土造金屬槍管，具有殺傷力之改造
手槍壹枝（含彈匣壹個，槍枝管制編號：0000000000）、仿WALT
HER 廠PPK/S 型半自動手槍製造，已換裝土造金屬槍管，具有殺
傷力之改造手槍壹枝（含彈匣壹個，槍枝管制編號：0000000000
）、口徑9 毫米，具有殺傷力之制式子彈陸顆、具直徑約8.9 毫
米金屬彈頭，具有殺傷力之土造子彈貳顆、具直徑約7.9 毫米金
屬彈頭，具有殺傷力之土造子彈壹顆、具直徑約7.8 毫米金屬彈
頭，具有殺傷力之土造子彈壹顆、具直徑約6.9 毫米金屬彈頭，
具有殺傷力之土造子彈壹顆及口徑12GAUGE ，具有殺傷力之制式
霰彈肆顆均沒收。
    事  實
一、洪瑞男明知未經許可，不得持有具有殺傷力之改造槍枝、土
    造子彈、制式子彈及霰彈，竟於98年10月間某日（按起訴書
    誤載為「98年6 、7 月間」，詳後述），透過網路聯繫，在
    新北市○○區○○路上（按台北縣自99年12月25日起改制為
    直轄市新北市）某網咖店外，以新臺幣（下同）35000 元之
    價格，向某年籍不詳綽號「阿猴」之男子，一次購入（按起
    訴書誤載為「陸續以每支槍枝35000 元之代價」，詳後述）
    仿BERE TTA廠M9型半自動手槍製造，已換裝土造金屬槍管，
    擊發功能正常，可供擊發適用子彈，具有殺傷力之改造手槍
    乙枝（含彈匣壹個，槍枝管制編號：0000000000）、仿GLOC
    K 廠27型半自動手槍製造，已換裝土造金屬槍管，擊發功能
    正常，可供擊發適用子彈，具有殺傷力之改造手槍乙枝（含
    彈匣壹個，槍枝管制編號：0000000000）、仿BERETTA 廠84
    型半自動手槍製造，已換裝土造金屬槍管，雖欠缺抓子鉤，
    惟不影響擊發功能，可供擊發適用子彈，具有殺傷力之改造
    手槍乙枝（含彈匣壹個，槍枝管制編號：0000000000）、仿
    WALTHE R廠PPK/S 型半自動手槍製造，已換裝土造金屬槍管
    ，雖欠缺保險鈕，惟不影響擊發功能，具有殺傷力之改造手
    槍乙枝（含彈匣壹個，槍枝管制編號：0000000000）、口徑
    9 毫米，具有殺傷力之制式子彈8 顆（後經射試用罄2 顆）
    、具直徑9 毫米金屬彈頭，具有殺傷力之土造子彈2 顆（按
    洪瑞男後於99年3 月12日上午5 時25分許，持上開仿GLOCK
    廠27型半自動手槍製造而改造之手槍及其中乙顆土造子彈，
    前往台北縣蘆洲市○○街12號「肯將拳擊運動訓練中心」前
    射擊乙發；另乙顆則嗣經試射用罄）、具直徑約8.9 毫米金
    屬彈頭，具有殺傷力之土造子彈3 顆（後經試射用罄乙顆）
    、具直徑8 毫米金屬彈頭，具有殺傷力之土造子彈乙顆（後
    經試射用罄）、具直徑約7.9 毫米金屬彈頭，具有殺傷力之
    土造子彈2 顆（後經試射用罄乙顆）、具直徑約7.8 毫米金
    屬彈頭，具有殺傷力之土造子彈2 顆（後經試射用罄乙顆）
    、具直徑約6.9 毫米金屬彈頭，具有殺傷力之土造子彈2 顆
    （後經試射用罄乙顆）及口徑12GAUGE ，具有殺傷力之制式
    霰彈6 顆（後經試射用罄2 顆），而未經許可，持有上開槍
    彈乙批。嗣經警於99年3 月12日在「肯將拳擊運動訓練中心
    」槍擊現場查獲直徑約9 毫米之彈頭乙顆，復於99年3 月15
    日12時40分許，經警在謝馨玉位在台北縣五股鄉○○路○ 段
    149 巷5 之1 號3 樓住處內查獲洪瑞男持有槍彈，並扣得改
    造手槍4 支及具殺傷力之土造子彈25顆、不具殺傷力之子彈
    11顆、槍身7 支、滑套5 個、槍管8 支、彈匣8 顆、銅製彈
    頭88顆、銅製彈殼67顆、電鑽乙支、砂輪機乙台、瓦斯噴燈
    乙支、小型固定夾乙台、焊槍乙支、尖嘴鉗2 支及平口鉗乙
    支。
二、案經台北縣政府警察局蘆洲分局報請臺灣板橋地方法院檢察
    署檢察官偵查起訴。
    理  由
壹、有罪部分：
一、上開事實業據被告洪瑞男於本院審理時坦承不諱，復有台北
    縣政府警察局蘆洲分局搜索扣押筆錄、扣押物品目錄表、查
    獲現場暨扣案物品照片25紙在卷及扣案之上開改造手槍4 支
    及制式、土造子彈計25顆可稽，且扣案之上開槍彈乙批，經
    送請內政部警政署刑事警察局鑑定之結果，認分別係仿BERE
    TTA 廠M9型半自動手槍製造，已換裝土造金屬槍管，擊發功
    能正常，可供擊發適用子彈，認具有殺傷力之改造手槍乙枝
    （含彈匣壹個，槍枝管制編號：0000000000）、仿GLOCK 廠
    27型半自動手槍製造，已換裝土造金屬槍管，擊發功能正常
    ，可供擊發適用子彈，認具有殺傷力之改造手槍乙枝（含彈
    匣壹個，槍枝管制編號：000000 0000 ）、仿BERETTA 廠84
    型半自動手槍製造，已換裝土造金屬槍管，雖欠缺抓子鉤，
    惟不影響擊發功能，可供擊發適用子彈，認具有殺傷力之改
    造手槍乙枝（含彈匣壹個，槍枝管制編號：0000000000）、
    仿WALTHE R廠PPK/S 型半自動手槍製造，已換裝土造金屬槍
    管，雖欠缺保險鈕，惟不影響擊發功能，認具有殺傷力之改
    造手槍乙枝（含彈匣壹個，槍枝管制編號：0000000000）、
    口徑9 毫米，認具有殺傷力之制式子彈8 顆（後經射試用罄
    2 顆）、具直徑9 毫米金屬彈頭，認具有殺傷力之土造子彈
    乙顆（後經試射用罄）、具直徑約8.9 毫米金屬彈頭，認具
    有殺傷力之土造子彈3 顆（後經試射用罄乙顆）、具直徑8
    毫米金屬彈頭，認具有殺傷力之土造子彈乙顆（後經試射用
    罄）、具直徑約7. 9毫米金屬彈頭，具有殺傷力之土造子彈
    2 顆（後經試射用罄乙顆）、具直徑約7.8 毫米金屬彈頭，
    具有殺傷力之土造子彈2 顆（後經試射用罄乙顆）、具直徑
    約6.9 毫米金屬彈頭，具有殺傷力之土造子彈2 顆（後經試
    射用罄乙顆）及口徑12GAUGE ，具有殺傷力之制式霰彈6 顆
    （後經試射用罄2 顆），此有該局99年4 月14日刑鑑字第09
    90037543號鑑驗書乙份，在卷可稽，足堪認定。至於被告於
    99年3 月12日上午5 時25分許，持上開仿GLOCK 廠27型半自
    動手槍製造而改造之手槍前往新北市○○區○○街12號「肯
    將拳擊運動訓練中心」前射擊乙發具直徑9 毫米金屬彈頭之
    土造子彈乙顆部分，因被告後遭扣案之具直徑9 毫米金屬彈
    頭之同型土造子彈乙顆，經試射後認具有殺傷力乙情，已據
    內政部警政署刑事警察局鑑定明確在卷，有如上述，且被告
    於上開時地持往射擊之土造子彈乙顆，不僅與上開鑑定認具
    有殺傷力之土造子彈，同屬具9 毫米金屬彈頭者，且上開槍
    擊現場經警到場勘察後，在其大門左側厚度約1 公分之強化
    玻璃櫥窗上發現1 可疑彈孔，其直徑約1.8 公分，距地高約
    185 公分，距大門約96公分，並於室內擂臺上及靠近玻璃櫥
    窗與擂臺間之走道上布滿玻璃碎片，另拾獲銅製土改造，直
    徑約8.99毫米之彈頭乙顆，而綜合研判其彈道方向為由室外
    往室內方向射擊，且以改造手槍涉案成分居大，此有新北市
    政府警察局蘆洲分局99年4 月16日北縣警鑑字第0990056399
    號函「肯將拳擊運動訓練中心遭槍擊案現場勘察報告」乙份
    可稽，又該顆彈頭經鑑驗結果，認係已擊發之直徑9 毫米金
    屬彈頭，有內政部警政署刑事警察局99年3 月29日刑鑑字第
    0990036562號鑑定書附卷可按，核與被告上開供述之情節相
    符，則被告於上開時地持上開仿GLOCK 廠27型半自動手槍製
    造而改造之手槍前往新北市○○區○○街12號「肯將拳擊運
    動訓練中心」前射擊乙發具直徑9 毫米金屬彈頭之土造子彈
    乙顆，顯亦應具有殺傷力，而堪認定。被告上開犯行已臻明
    確，應予依法論科。
二、核被告所為，係犯槍砲彈藥刀械管制條例第8 條第4 項之未
    經許可，持有可發射子彈，具有殺傷力之改造手槍罪及第12
    條第4 項之未經許可，持有子彈罪。被告於其遭警查獲前之
    99年3 月12日上午5 時25分許，持上開仿GLOCK 廠27型半自
    動手槍製造而改造之手槍前往新北市○○區○○街12號「肯
    將拳擊運動訓練中心」前射擊乙發具直徑9 毫米金屬彈頭之
    土造子彈乙顆，為被告前於98年10月間，向「阿猴」所同時
    購入之合計26顆子彈的其中一顆（按被告後遭警查獲合計25
    顆之子彈，並經試射用罄其中10顆，餘15顆子彈，詳前述）
    ，應為公訴人原起訴被告持有上開槍彈犯行之效力所及，檢
    察官亦於99年12月2 日補充此犯罪事實，本院自得併予審理
    ，合先敘明。被告就所犯上開2 罪間，有一行為而觸犯數罪
    名之想像競合關係，為想像競合犯，應依刑法第55條之規定
    ，從一重之未經許可，持有改造手槍乙罪處斷。公訴人意指
    被告是「陸續」購得槍彈，尚有未洽。爰審酌被告明知未經
    許可，不得持有具有殺傷力之槍彈，竟於上開時地購入上開
    槍彈乙批而持有之，復持上開槍彈射擊「肯將拳擊運動訓練
    中心」乙發，已嚴重危害社會安全至鉅及被告犯罪後之態度
    等一切情狀，量處如主文所示之刑，並就罰金部分諭知易服
    勞役之折算標準，以資儆懲。
三、扣案之上開仿BERETTA 廠M9型半自動手槍製造，已換裝土造
    金屬槍管，具有殺傷力之改造手槍乙枝（含彈匣壹個，槍枝
    管制編號：0000000000）、仿GLOCK 廠27型半自動手槍製造
    ，已換裝土造金屬槍管，具有殺傷力之改造手槍乙枝（含彈
    匣壹個，槍枝管制編號：0000000000）、仿BERETTA 廠84型
    半自動手槍製造，已換裝土造金屬槍管，具有殺傷力之改造
    手槍乙枝（含彈匣壹個，槍枝管制編號：0000000000）、仿
    WALTHER 廠PPK/S 型半自動手槍製造，已換裝土造金屬槍管
    ，具有殺傷力之改造手槍乙枝（含彈匣壹個，槍枝管制編號
    ：0000000000）、口徑9 毫米，具有殺傷力之制式子彈6 顆
    、具直徑約8.9 毫米金屬彈頭，具有殺傷力之土造子彈2 顆
    、具直徑約7.9 毫米金屬彈頭，具有殺傷力之土造子彈1 顆
    、具直徑約7.8 毫米金屬彈頭，具有殺傷力之土造子彈1 顆
    、具直徑約6.9 毫米金屬彈頭，具有殺傷力之土造子彈1 顆
    及口徑12GAUGE ，具有殺傷力之制式霰彈4 顆，均為違禁物
    ，應依刑法第38條第1 項第1 款之規定，均宣告沒收之。另
    扣案之口徑9 毫米，具有殺傷力之制式子彈2 顆、具直徑約
    8.9 毫米金屬彈頭，具有殺傷力之土造子彈1 顆、具直徑8
    毫米金屬彈頭，具有殺傷力之土造子彈1 顆、具直徑約7.9
    毫米金屬彈頭，具有殺傷力之土造子彈1 顆、具直徑約7.8
    毫米金屬彈頭，具有殺傷力之土造子彈1 顆、具直徑約6.9
    毫米金屬彈頭，具有殺傷力之土造子彈1 顆、口徑12GAUGE
    ，具有殺傷力之制式霰彈2 顆及具直徑9 毫米金屬彈頭，具
    有殺傷力之土造子彈乙顆，又經警於99年3 月12日在「肯將
    拳擊運動訓練中心」槍擊現場查獲直徑9 毫米彈頭乙顆，均
    非屬違禁物，自無庸對之宣告沒收。至於其餘扣案之不具殺
    傷力之子彈11顆、槍身7 支、滑套5 個、槍管8 支、彈匣8
    顆、銅製彈頭88顆、銅製彈殼67顆、電鑽乙支、砂輪機乙台
    、瓦斯噴燈乙支、小型固定夾乙台、焊槍乙支、尖嘴鉗2 支
    及平口鉗乙支，因均非屬違禁物，復非被告所有供
    本件犯行所用、所得或預備用之物，自無庸對之宣告沒收，
    附此敘明。
貳、不另為無罪諭知部分：
一、本件公訴意旨另以：被告遭警查獲上開槍彈係其自98年6 、
    7 月間起，以每枝35000 元之價格，透過網路向某不明人士
    購入取得者，因認被告自98年6 、7 月間起至98年10月間某
    日前止，即涉有槍砲彈藥刀械管制條例第8 條第4 項、第12
    條第4 項之未經許可，持有可發射子彈，具有殺傷力之改造
    手槍及子彈罪嫌云云。
二、按「犯罪事實應依證據認定之，無證據不得認定犯罪事實」
    ，刑事訴訟法第154條第2項定有明文。
三、訊據被告於本院審理時堅決否認此部分犯行。經查：公訴人
    認被告所持有上開槍彈係其自98年6 、7 月間起，以每枝35
    000 元之價格，透過網路向某不明人士購入取得者云云，無
    非係以被告本人於警詢及偵查中之供述，為其僅有之論據，
    惟被告後於本院審理時業已推翻其先前所為此部分之供述，
    辯稱其係「98年10月間某日」，在新北市○○區○○路上某
    網咖店外，以35000 元之價格，透過網路向某年籍不詳綽號
    「阿猴」之男子，「一次購入」上開槍彈等語在卷。此外，
    復查無其他任何積極事證，足資證明被告確有公訴人所指此
    部分之犯行，自屬不能證明被告此部分之犯罪。惟因公訴人
    認被告此部分之犯行與其上開經本院論罪科刑部分間，有繼
    續犯之一罪關係，爰不另為無罪之諭知，附此敘明。
據上論斷，應依刑事訴訟法第299 條第1 項前段，槍砲彈藥刀械
管制條例第8 條第4 項、第12條第4 項，刑法第11條前段、第55
條、第42條第3 項、第38條第1 項第1 款，判決如主文。
本案經檢察官吳孟竹到庭執行職務。
中    華    民    國    99    年    12    月    31  日
                  刑事第六庭  審判長法  官  戴嘉清
                                    法  官  王瑜玲
                                    法  官  林晏鵬
以上正本證明與原本無異
如不服本判決應於送達後10日內向本院提出上訴狀
                                    書記官  陳映孜
中    華    民    國   100    年    1     月    7     日
附錄法條：槍砲彈藥刀械管制條例第8 條、第12條
槍砲彈藥刀械管制條例第8條
未經許可，製造、販賣或運輸鋼筆槍、瓦斯槍、麻醉槍、獵槍、
空氣槍或第 4 條第 1 項第 1 款所定其他可發射金屬或子彈具
有殺傷力之各式槍砲者，處無期徒刑或 5 年以上有期徒刑，併
科新臺幣 1 千萬元以下罰金。
未經許可，轉讓、出租或出借前項所列槍枝者，處 5 年以上有
期徒刑，併科新臺幣 1 千萬元以下罰金。
意圖供自己或他人犯罪之用，而犯前二項之罪者，處無期徒刑或
 7 年以上有期徒刑，併科新臺幣 1 千萬元以下罰金。
未經許可，持有、寄藏或意圖販賣而陳列第 1 項所列槍枝者，
處 3 年以上10 年以下有期徒刑，併科新臺幣 700 萬元以下罰
金。
第 1 項至第 3 項之未遂犯罰之。
槍砲彈藥刀械管制條例第12條
未經許可，製造、販賣或運輸子彈者，處 1 年以上 7 年以下有
期徒刑，併科新台幣 500 萬元以下罰金。
未經許可，轉讓、出租或出借子彈者，處 6 月以上 5 年以下有
期徒刑，併科新台幣 300 萬元以下罰金。
意圖供自己或他人犯罪之用，而犯前二項之罪者，處 3 年以上
10 年以下有期徒刑，併科新台幣 700 萬元以下罰金。
未經許可，持有、寄藏或意圖販賣而陳列子彈者，處 5 年以下
有期徒刑，併科新台幣 300 萬元以下罰金。
第 1 項至第 3 項之未遂犯罰之。

司法院資訊處製作；財團法人民間司法改革基金會備份。
